ACORDAO-COMPLETO-2386395

ACÓRDÃO DE RELAÇÃO

ACÓRDÃO DE RELAÇÃO 14054/2019 ATA 43/2019 - PRIMEIRA CÂMARA

Acórdão 14054/2019-TCU-Primeira Câmara
1. Processo TC-Processo 005.508/2015-0 (TOMADA DE CONTAS ESPECIAL) 
	1.1. Responsável: José Alexandre de França (XXX.449.854-XX) 
	1.2. Órgão/Entidade: Conselho Nacional de Desenvolvimento Científico e Tecnológico (CNPq) 
	1.3. Relator: Ministro Benjamin Zymler
	1.4. Representante do Ministério Público: Subprocurador-Geral Paulo Soares Bugarin
	1.5. Unidade Técnica: Secretaria de Controle Externo de Tomada de Contas Especial (SecexTCE) .
	1.6. Representação legal: não há.
	1.7. Determinações/Recomendações/Orientações: 
	Considerando que o valor do débito imputado atualizado monetariamente é de R$ 4.542,77 (§ 3º, inciso I, do art. 6º da Instrução Normativa nº 71/2012) ;
	Considerando que esse valor é inferior àquele (R$ 100.000,00) fixado no art. 6º, inciso I, da Instrução Normativa nº 71/2012, a partir do qual não cabe a dispensa de instauração de tomada de contas especial;
	Considerando o disposto no art. 143, inciso I, alínea "c", do Regimento Interno do TCU, o qual permite a submissão aos colegiados, mediante Relação, de propostas de irregularidade ou de rejeição das alegações de defesa, desde que o valor de ressarcimento seja igual ou inferior ao fixado pelo Tribunal, a partir do qual a tomada de contas especial deverá ser encaminhada para julgamento;
	Considerando a proposta da unidade técnica e do Ministério Público junto ao TCU no sentido de que o débito antes mencionado não foi elidido;
	Considerando que, nos termos pareceres da unidade técnica e do Ministério Público junto ao TCU, as circunstâncias apuradas nos autos são indicativas da boa-fé do responsável;
	Considerando a proposta do Ministério Público junto ao TCU no sentido de serem rejeitadas as alegações de defesa apresentadas pelo responsável, com a fixação de novo e improrrogável prazo de quinze dias para o recolhimento das quantias abaixo especificadas atualizadas monetariamente;
	Os Ministros do Tribunal de Contas da União, reunidos em sessão da 1ª Câmara, ACORDAM, por unanimidade, com fundamento nos artigos 12, §§ 1º e 2º, da Lei n° 8.443/1992 e 143, inciso I, alínea "c", e 202, §§ 2º e 3º do Regimento Interno do TCU, em:
		1.7.1. rejeitar as alegações de defesa apresentadas pelo sr. José Alexandre de França;
1.7.2. fixar novo e improrrogável prazo de quinze dias, a contar da notificação para que o sr. José Alexandre de França efetue e comprove, perante este Tribunal, o recolhimento do débito remanescente (R$ 7.915,23 em 13/12/2007, descontados de R$ 6.854,53 em 17/07/2012) aos cofres do Conselho Nacional de Desenvolvimento Científico e Tecnológico (CNPq) , atualizado monetariamente a partir das datas indicadas até a data do efetivo recolhimento, na forma prevista na legislação em vigor:
1.7.3. informar ao responsável que a liquidação tempestiva do débito atualizado monetariamente saneará o processo e permitirá que as contas sejam julgadas regulares com ressalva, dando-se-lhe quitação, nos termos do § 4º do art. 202 do Regimento Interno do TCU, ao passo que a ausência dessa liquidação tempestiva poderá levar ao julgamento pela irregularidade das contas, com imputação de débito a ser atualizado monetariamente e acrescido de juros moratórios nos termos do art. 19 da Lei 8.443/1992, bem como à aplicação da multa prevista no art. 57 da mesma Lei 8.443/1992.
1.7.4. autorizar, desde já, caso venha a ser solicitado, o parcelamento da dívida em até 36 (trinta e seis) parcelas mensais, nos termos do art. 217 do RI/TCU, com a incidência sobre cada parcela de atualização monetária até o efetivo pagamento, esclarecendo que a falta de pagamento de qualquer parcela importará no vencimento antecipado do saldo devedor (§ 2º do art. 217 do RI/TCU) .
1.7.5. encaminhar ao responsável cópia deste acórdão e das peças 18 a 21 destes autos.

Primeira Câmara

ACORDAO-COMPLETO-2406058

Acórdão de Relação 4319/2020 - Primeira Câmara

Acórdão de Relação

BENJAMIN ZYMLER

não há.

Subprocurador-Geral Paulo Soares Bugarin

TOMADA DE CONTAS ESPECIAL (TCE)

Secretaria de Controle Externo de Tomada de Contas Especial (SecexTCE).